Inventaris van het archief van het Rijksbureau voor Diamant, 1940-1955
Nationaal Archief, Den Haag
- NAAR ONDERWERP INGEDEELDE STUKKEN, 2
  - TAAKUITOEFENING, 2.2
    - Uitvoering van aan het rijksbureau gedelegeerde taken, 2.2.2
      - Medewerking aan de afwikkeling van oorlogsgevolgen, 2.2.2.7
        - Stukken betreffende de "sleutelgeschiedenis" en de roof van de Nederlandse diamantvoorraden, 1947; 252; 3 stukken
        - Correspondentie met het Bureau Oorlogsbuit van het Ministerie van Financiën en twee diamantfirma's betreffende teruggave van diamant, 1948; 253; 1 omslag
        - Ingekomen brief van K.L. Fehr, advocaat en procureur, betreffende schadeloosstelling van diamantairs die de Omnia of A. Treibs tijdens de bezetting als beheerder of liquiditeur hadden, 1948; 254; 1 stuk
        - Stukken betreffende de oprichting van een stichting ter recuperatie van diamant uit Duitsland, 1948-1949; 255; 1 omslag
        - Correspondentie met het Ministerie van Economische Zaken, het C.D.I.U., advocaten, het Bureau Herstelbetalings- en Recuperatiegoederen, de Inspectie der Belastingen, het Nederlands Beheersinstituut, de Britse Ambassade, juweliers en diamantairs betreffende teruggave van gerecupereerde diamant uit Duitsland, 1948-1951; 256; 1 omslag
        - Ingekomen brief van het Ministerie van Economische Zaken betreffende een artikel in het Zwitserse blad "Die Weltwoche" en de Neurenbergse krant "Wochenend" betreffende diamantverkopen in de Nederlandse diamanthandel tijdens de bezettingstijd, met bijlagen, 1950; 257; 1 stuk
      - Medewerking aan de uitvoering van het Marshallplan, 2.2.2.8
        - Circulaires van de Centrale Dienst voor In- en Uitvoer met richtlijnen voor de uitvoering van het Marshall-plan, 1948; 304; 1 omslag
        - Stukken betreffende de samenstelling van een economisch programma op lange termijn voor Nederland en de Benelux in het kader van de Marshall-hulp, 1948; 305; 1 omslag
      - Bevordering van de diamantindustrie, 2.2.2.9
        - Stukken betreffende arbeidsverhoudingen, loonregelingen en sociale voorzieningen in de diamantindustrie onder meer gevormd door N.R.H. van Essen als secretaris van de Bedrijfsgroep Diamant- en Edelmetaalindustrie, 1940-1941, 1945-1947; 317; 1 omslag
        - Verslag betreffende de organisatie van de Amsterdamse diamantnijverheid en -handel, [1942]; 318; 1 stuk
        - Rapport aan de Nederlandse Ambassade betreffende een project tot herstel, reorganisatie en wederopbouw van de Nederlandse diamantnijverheid van M. Salomons te Antwerpen, 1945; 319; 1 stuk
        - Stukken betreffende de wederopbouw van de Amsterdamse Diamantnijverheid, 1945; 320; 1 omslag
        - Stukken van de Economische Voorlichtingsdienst van het Ministerie van Handel & Nijverheid betreffende de situatie van de Amsterdamse diamantindustrie, 1945; 321; 1 omslag
        - Stukken betreffende publicaties over de na-oorlogse situatie in de diamantindustrie, 1945-1946; 322; 1 omslag
        - Stukken gevormd en ontvangen door N.R.H. van Essen als bestuurslid van de "Stichting Amsterdams Opleidingsinstituut voor Diamantbewerkers" ("Leerlingencommissie in de Diamantindustrie"), met lidmaatschapsbescheiden van Th.I. Grupping als bestuurslid van de leerlingencommissie in de diamantindustrie en de Algemene Juweliers Vereniging 1925-1939, (1925-1939)1945-1951; 323; 1 pak
        - Stukken betreffende de regeringsopdracht van J. Lopes Cardozo in de Verenigde Staten voor het geven van inlichtingen en het doen van onderzoek inzake de Amsterdamse diamantindustrie, 1946; 324; 3 stukken
        - Verslag van het Internationaal Congres voor Diamanthandel & Nijverheid te Antwerpen, gehouden in juli 1946, 325; 1 omslag
        - Verklaring van de voorzitter van de Vakgroep Diamant- en Edelmetaalindustrie betreffende de oprichting van een kamp voor Joodse diamantairs te Bergen-Belsen en de bevoorrading ervan voor de instandhouding van de Amsterdamse diamantindustrie tijdens de oorlog, 1946; 326; 1 stuk
        - Stukken van de Diamant In- en Export Commissie betreffende de totstandkoming van een internationaal handelsverkeer, de mogelijke stagnatie van aankoop van ruwe diamant en de gevolgen voor de Amsterdamse diamantindustrie, 1946; 327; 1 stuk
        - Stukken betreffende negatieve ontwikkelingen en verbetering van de economische situatie in de diamantindustrie, 1947-1955; 328; 1 omslag
        - Staten met opgaven van leerlingen en werknemers in de diamantindustrie, weergegeven per diamantbedrijf, afkomstig van de Algemene Nederlandse Diamantbewerkersbond, 1948-1951; 329; 1 omslag
          Door N.R.H. van Essen ontvangen als secretaris van de Bedrijfsgroep Diamant- en Edelmetaalindustrie
        - Stukken betreffende het publiceren van artikelen door de directeur over de diamantnijverheid in Nederland, 1948-1952; 330; 1 omslag
        - Stukken betreffende het houden van een tentoonstelling te Amsterdam, 1949; 331; 1 omslag
        - Correspondentie betreffende het snijden van diamanten in Nederland en België naar aanleiding van publicaties in de "Jeweler's Circular Annual Report on the Diamond Industry", 1950-1952; 332; 1 omslag
        - Krante-artikelen betreffende (het Amerikaans oordeel over) diamantsmokkel (en het switchsysteem) en het leerlingenvraagstuk in de diamantnijverheid, 1952; 333; 2 stukken
          Zie inventarisnummer 285
        - Stukken betreffende de instelling, werkzaamheden en opheffing van de Commissie voor de Diamantindustrie, 1952-1954; 334; 1 pak
          Stukken van N.R.H. van Essen, directeur van het Rijksbureau, lid van de commissie belast met een onderzoek naar middelen ter verbetering van de toestand in de diamantindustrie
        - Stukken betreffende een enquête inzake kostprijsverwerking georganiseerd door de Diamantcommissie (Commissie voor de Diamantindustrie), 1953; 335; 1 omslag
    - Uitvoeren van controle en opleggen van sancties, 2.2.3
      - Correspondentie met de Directie van Handel en Nijverheid van het Departement van Handel, Nijverheid & Scheepvaart betreffende opsporingsambtenaren, 1941; 229; 1 omslag
      - Rapporten van diamantcontroleurs en de Accountantsdienst van het Ministerie van Economische Zaken betreffende onderzoek bij diamantairs, 1941-1943, 1952-1954; 230; 1 omslag
      - Maandelijkse overzichten van de werkzaamheden van opsporingsambtenaren van het Rijksbureau van de afdeling Externe Controle, Expertise en Comptabiliteit, 1942-1944; 231; 1 omslag
      - Staten, door het Devisenschutzkommando Niederlande opgesteld, betreffende controle op diamantvoorraden bij Joodse en niet-Joodse diamantfirma's, 1944-1945; 232; 1 omslag
      - Stukken betreffende het opsporen van strafbare feiten door de Centrale Dienst voor de Economische Controle, 1946-1949; 233; 1 omslag
      - Controleregisters met voorraad van karaten per diamanthandelaar, 1950-1954; 234; 1 deel